# 拟上市公司股份支付确认问题

提问人：wangyuhu 时间：2022-05-06 16:06:10
一、基本情况
拟上市公司（以下简称A公司）在 2019 年 3 月实施期权激励计划，具体实施如下，公司通过搭建持股平台B合伙公司，对A公司进行增资，出资1,080.00万元（未实际缴纳），对应A公司注册资本124.5915万元。公司通过B合伙公司的 1080 万股份额，对公司员工实施激励。以授予C员工的情况说明具体的实施过程。
2019 年 3 月，公司通过B合伙公司与C员工签订协议，授予C员工6.05万股份额，行权价格为 1 元/股。合伙协议约定，授予当年可以行权1/4(对应合伙公司份额为1.5125万股)，剩余在 2020 年 3月、 2021 年 3 月、 2022 年 3 月分别行权1.5125万股。但公司员工实际并未行权，预计后期很有可能行权。同时约定只要员工离职均要按原价赎回。
公司于 2021 年 12 月通过签订补充协议的方式，修改离职条款，约定公司在上市前公司员工离职均要按原价赎回，上市后，员工离职可以自由选择是否由持股平台赎回，若赎回按市场价格。
二、问题
1. 公司在 2019 年 3 月份授予期权时确认计提股份支付，还是在签订补充协议时？若按授予时计提股份支付，服务期怎么确认，后期签订补充协议是不是按服务期变更处理？
2. 公允价值按期权价值计算还是按最近的外部增资价？
3. 授予时点的股份数按一次授予的6.05万股份额还是按各年度行权的1.5125万股分年度确认？

回答人：chenyiwei
1 、 2019 年 3 月授予时，如果没有明确的退出安排，则只是一项利润分享计划，而不是股份支付。到后续签订补充协议，提供了正常情况下的退出渠道后，才变为股份支付。因此股份支付的授予日是补充协议签订日。
2 、公允价值计量，优先考虑最近的外部增资价格。但应与通过期权模型测算的金额互相验证。
3 、如果虽然是分期行权，但最终解锁都是要等待公司上市，则对于预计在上市前行权的部分，其等待期均计算到上市日；对于预计在上市日后可行权的部分，其等待期计算到上市日后的预计可行权日。

提问人：xianzhicao27 时间：2022-06-12 17:19:43
请问如果没有签订补充协议，即“只要员工离职均要按原价赎回，哪怕是已经行权的部分”，那如何确认股份支付费用？

回答人：chenyiwei
那这样就不是股份支付了，而是利润分享计划。